【裁判字號】    95,上易,847
【裁判日期】    950816
【裁判案由】    竊盜
【裁判全文】
臺灣高等法院臺中分院刑事判決         95年度上易字第847號
上  訴  人  臺灣彰化地方法院檢察署檢察官
上  訴  人
即  被  告  戊○○
                      之2號（現於臺灣台中女子監獄執行中）
上列上訴人因竊盜案件，不服臺灣彰化地方法院95年度易字第30
3號中華民國95年5月30日第一審判決（起訴案號：臺灣彰化地方
法院檢察署94撤緩偵字第8號），提起上訴，本院判決如下：
    主  文
原判決撤銷。
戊○○免訴。
    理  由
一、案件曾經判決確定者，應諭知免訴之判決，刑事訴訟法第30
    2條第1款定有明文。
二、公訴意旨略以：上訴人即被告戊○○意圖為自己不法所有，
    且基於概括犯意，先後於民國93年3月28日17時40分許，在
    彰化縣鹿港鎮○○路○段627號丙○○所經營之泰元超商內，
    竊取丙○○所有置放在該處販售之麥斯威爾奶精一罐、雀巢
    咖啡奶精一罐、果凍粉十三包；於93年7月2日7時許，在彰
    化縣埤頭鄉○○街55號前，竊取乙○○所有停放在該處之車
    牌號碼ＰＧ─7588號機車一輛；於93年7月12日15時50分許
    ，在彰化縣和美鎮○○路與柑竹路口，竊取丁○○所有停放
    在該處之車牌號碼ＥＸＴ─033號機車一輛；於93年8月1日
    零時許，在不詳地點，竊取甲○○所有停放在該處自用小客
    車上之Ｔ7─8663號車牌二面，認被告戊○○連續涉犯刑法
    第320條第1項之竊盜罪嫌。
三、查被告因(一)、於93年9月18日上午10時15分許，在彰化縣彰
    化市○○路與菜市街路口，徒手竊取吳淑禎所有，置於車牌
    號碼ＴＣＱ—八五二號機車前置物箱之皮包一只（內有吳淑
    禎所有之身分證、機車駕駛執照、機車行車執照、提款卡、
    信用卡、健保卡各一張、現金新臺幣《下同》約七千八百元
    ）。(二)、於93年9月30日上午11時10分許，在彰化縣彰化市
    ○○路七六號前，徒手竊取黃淑珠置於其所騎乘機車座墊上
    之手提包一只（內有黃淑珠所有之身分證、健保卡、汽、機
    車駕駛執照各一張、提款卡二張、信用卡四張、行動電話一
    支、手錶一只、現金六千元）。(三)、於93年10月10日上午8
    時40分許，在彰化縣彰化市市八六號前，徒手竊取蔡季
    玲所有，置於車牌號碼ＵＡＡ—757號機車置物籃之皮包一
    只（內有蔡季玲所有之身分證、汽機車駕駛執照、汽機車行
    車執照、健保卡各一張、信用卡二張、彰化銀行保險箱鑰匙
    一支、印章一個、現金一萬元）。(四)、93年10月12日下午1
    時許，在彰化縣鹿港鎮○○路七三號，竊取鍾千惠所有之皮
    包二只（內有鍾千惠所有之手機一支、印章一個、身分證、
    機車駕駛執照、郵局及華南銀行金融卡、台新銀行加油卡各
    一張等物品）。而戊○○得手後，即於93年12月21日持上揭
    證件，分別前往東信電訊股份有限公司（下稱東信公司）、
    和信電訊股份有限公司（下稱和信公司）及遠傳電訊股份有
    限公司（下稱遠傳公司）之經銷門市，向前揭門市之店員表
    示其係鐘千惠本人，欲申辦門號等語，並偽造行動電話服務
    申請書，持交前揭門市店員，使前揭門市之店員因而陷於錯
    誤，誤以為係鐘千惠本人欲申辦門號，因而將含有門號之Ｓ
    ＩＭ卡交付戊○○，使戊○○獲取免費撥打行動電話之不法
    利益，足生損害於鐘千惠、東信公司、和信公司及遠傳公司
    。其後戊○○復將上揭身分證及駕駛執照連同本人照片，交
    給與其具有變造特種文書概括犯意聯絡之某不詳姓名、年籍
    成年男子，由該男子將戊○○之照片換貼在上揭身份證及駕
    駛執照而加以變造後，戊○○即於94年4月7日、4月17日，
    先後持上揭變造之證件前往臺灣大哥大股份有限公司（下稱
    臺灣大哥大公司）及東信公司之經銷門市，向前揭門市之店
    員表示其係鐘千惠本人，欲申辦門號等語，偽造行動電話服
    務申請書暨同意書，持交前揭門市店員，使前揭門市之店員
    因而陷於錯誤，誤以為係鐘千惠本人欲申辦門號，因而將含
    有門號之ＳＩＭ卡交付戊○○，使戊○○獲取免費撥打行動
    電話之不法利益，又臺灣大哥大公司因當時有辦門號送手機
    之優惠活動，並另交付其手機一支，足生損害於鐘千惠、臺
    灣大哥大公司及東信公司。(五)、於93年10月20日下午6時15
    分許，在彰化縣彰化市市與永樂街口，徒手竊取孫長玳
    置於其所騎乘機車之腳踏板上之皮包一只（內有孫長玳所有
    之身分證、汽機車駕駛執照、汽機車行車執照、健保卡各一
    張、信用卡三張、提款卡二張、存款簿四本、印章四個、行
    動電話一支、隨身碟一個、錄音機一臺、現金六千元）。之
    後戊○○即於93年12月29日21時許，持竊得之孫長玳身分證
    ，前往彰化市中山國民小學對面之「震旦通訊行」，向該店
    之店員表示其係孫長玳本人，欲申辦門號等語，而著手實施
    詐欺取財行為，惟因店員查覺有異而報警處理，戊○○始未
    得手。(六)、於93年11月下旬，在彰化縣鹿港鎮○○路第一市
    場，竊取陳芷瑀所有之皮包一只（內有手機一支、印章一個
    、陳芷瑀之身分證、汽機車駕駛照及彰化縣水電裝置業職業
    工會會員證各一張）。得手後，戊○○即將上揭證件連同本
    人照片，交給與其具有變造特種文書概括犯意聯絡之某不詳
    姓名、年籍成年男子，由該男子將戊○○之照片換貼在上揭
    證件而加以變造後，戊○○即先後於94年4月19日、4月29日
    ，持上揭變造之證件前往東信公司之經銷門市，向前揭門市
    之店員表示其係陳芷瑀本人，欲申辦門號等語，並分別在如
    附表編號六、七所示之申請書、合約書上，偽造行動電話服
    務申請書及直營各類專業合約書、快通卡申請書，持交前揭
    門市店員，使前揭門市之店員因而陷於錯誤，誤以為係陳芷
    瑀本人欲申辦門號，因而將含有門號之ＳＩＭ卡交付戊○○
    ，使戊○○獲取免費撥打行動電話之不法利益，足生損害於
    陳芷瑀及東信公司。(七)、於93年12月15日上午10時30分許，
    在彰化縣鹿港鎮○○路媽祖廟前，竊取梁麗娟所有之皮包一
    只（內有梁麗娟之身分證、汽車駕駛執照及健保卡各一張）
    。得手後，戊○○即於93年12月20日持上揭證件，分別前往
    和信公司及遠傳公司之經銷門市，向前揭門市之店員表示其
    係梁麗娟本人，欲申辦門號等語，偽造行動電話服務啟用申
    請書、同意書，持交前揭門市店員，使前揭門市之店員因而
    陷於錯誤，誤以為係梁麗娟本人欲申辦門號，因而將含有門
    號之ＳＩＭ卡交付戊○○，使戊○○獲取免費撥打行動電話
    之不法利益，足生損害於梁麗娟、和信公司及遠傳公司。(八)
    、於93年12月中旬，在彰化縣鹿港鎮○○○路夜市停車場，
    竊取林世委所有之皮包一個（內有林世委之身分證、健保卡
    各一張）。(九)、93年9月中旬某日21時許，在台中市○○街
    附近竊取被害人林慧玲之皮包一只，內有身分證、健保卡、
    機車駕照、行照，得手後變造林慧玲身分證及健保卡上照片
    後，持變造之身分證向遠傳公司申辦行動電話門號，偽造行
    動電話服務啟用申請書。(十)、於93年10月14日12時許，在彰
    化市○○路○段366巷17號前，撬開被害人張淑瑩機車置物
    箱竊取皮包一只，內有身分證、健保卡、機車駕照，得手後
    變造張淑瑩身分證、機車駕照、健保卡上照片後，持變造後
    之身分證向台灣大哥大股份有限公司申辦行動電話門號，偽
    造行動電話服務申請書暨同意書。(十一)、93年10月24日16時許
    ，在彰化縣鹿港鎮○○路13號前，竊取被害人林玉婷放置機
    車把手上手提袋一只，內有身分證、健保卡、機車駕照、行
    照、鹿港信用合作社、華南商業銀行、郵局提款卡各一張、
    現金約六百元、行動電話二支，得手後變造機車駕照上之照
    片。(十二)、94年3月間某日15時許，在彰化市台鳳里台鳳社區
    ，竊取被害人林正福放置汽車內之皮包一只，內有身分證、
    榮民證、汽車駕照、行照、健保卡三張、印章二個、行動電
    話二支、傅月鳳身分證一張等犯行，經本院95年度上訴字第
    351號刑事判決以被告犯刑法第339條第1項之詐欺取財罪、
    同條第2項之詐欺得利罪；刑法第216條、第210條、第212
    條之行使偽造私文書罪、行使偽造特種文書；刑法第320條
    第1項之竊盜罪，先後多次行使偽造文書、行使偽造特種文
    書、竊盜、詐欺取財、詐欺得利等犯行，時間緊接，有連續
    犯之關係，均從一重處斷；所犯上開各罪，有方法結果之關
    係，依修正前刑法第55條牽連犯規定，從一重之行使偽造私
    文書罪處斷，業經調閱本院95年度上訴字第351號刑事卷宗
    無訛。本件竊盜犯行，係於93年3月28日、同年7月2日、同
    年7月12日、同年8月1日所犯。而上開已判決確定之竊盜罪
    ，係自93年9月至94年3月間所犯。二案之被告多次竊盜犯行
    ，時間緊接、構成要件相同，顯係基於概括犯意為之，均有
    連續犯裁判上一罪之關係，為同一案件，依上開刑事訴訟法
    第302條第1款規定，應為免訴之判決。原審判決未予查明，
    對被告論處罪刑，嫌有未當。被告上訴意旨略以其曾因與本
    案之竊盜罪有裁判上一罪關係之竊盜等罪，經本院95年度上
    訴字第351號刑事判決判處罪刑確定，本案再對伊論處罪刑
    ，有不當之情形，指摘原審判決不當，其上訴為有理由，應
    由本院將原審判決撤銷，為免訴之諭知，並不經言詞辯論為
    之。檢察官則以被告另涉竊盜罪，原審未及審究，指摘原審
    判決不當。因本案已經本院諭知免訴，移送併辦部分，無從
    併辦，併此敘明。
五、查被告行為後，94年1月7日修正公布之刑法，自95年7月1日
    施行，修正後之刑法刪除第55、56條關於牽連犯、連續犯之
    規定。本件被告所犯上開竊盜、詐欺、行使偽造私文書等罪
    具有牽連犯、連續犯之關係，依修正前即行為時之規定，應
    從一重之罪處斷；或以一罪論。依修正後之刑法既已刪除牽
    連犯、連續犯之規定，則所犯上述各罪應依數罪併罰之規定
    分論併罰。比較新舊法之規定，修正後之規定並非較有利於
    被告，依刑法第2條第1項之規定，應適用行為時之法律，即
    修正前刑法第55條牽連犯、第56條連續犯之規定，併此明
    。
據上論結，應依刑事訴訟法第369條第1項前段、第364條、第302
條第1款、第307條，判決如主文。
中    華    民    國    95    年    8    月    16     日
               刑事第九庭  審判長法  官  陳  筱  珮
                                 法  官  康  應  龍
                                 法  官  趙  春  碧
上列正本證明與原本無異。
不得上訴。
                                 書記官  胡  美  娟
中    華    民    國    95    年    8     月    18    日
                                                      Ｆ


司法院資訊處製作；財團法人民間司法改革基金會備份。
